EDUARDO ANDRADE

DESENVOLVEDOR FRONT-END

Sou um profissional com 5 anos de experiência em vendas, onde tive a oportunidade de desenvolver habilidades de comunicação, organização, criatividade e liderança. Neste ano, concluo minha formação em marketing e fiz uma transição de carreira para a área de desenvolvimento front-end. Tenho trabalhado como freelancer nos últimos 5 meses. Minhas especialidades incluem React, HTML, CSS, JavaScript, TypeScript e Bootstrap.

EXPERIENCIA

Freelancer, Fortaleza/CE Desenvolvedor Frontend

março 2023 - até o momento

Projeto: Formulario Feedback de Atendimento (<u>Link do Projeto</u>)

- O objetivo era coletar dados dos clientes, mensurar a qualidade do atendimento e tomar decisões estratégicas com base nas informações obtidas a longo prazo.
- · Utilizei HTML5, CSS e JavaScript puro no front-end. Já no backend, optei pelo Node, js e MySQL como banco de dados, além de utilizar os serviços da AWS para colocar a API em producão.

Projeto: Site Profissional Canil Tempo de Kairos (<u>Link do Projeto</u>)

- · O objetivo desse projeto foi apresentar informações sobre a empresa e divulgar os filhotes disponíveis para venda e reserva.
- · Iniciei o desenvolvimento utilizando a ferramenta Vite. Escolhi o React.js e utilizei as bibliotecas Swiper para slides e Framer Motion para animações na página.

Loja Parko, Fortaleza/CE Vendedor e Gerente

janeiro 2018 - fevereiro 2023

Gerente de Vendas (mar 2021 a mar 2023)

Vendedor (jan 2018 a fev 2021)

· Responsável por acompanhar metas, analisar métricas de vendedores, apresentar resultados mensais, traçar estratégias, utilizar o ferramentas (To do List, Trello) para acompanhar e organizar tarefas e projetos, além de cuidar da saúde dos clientes, da equipe e da loja.

LINKS DE CONTATO

Portfólio: https://eduardoandrade.pages.dev/

GitHub: <u>/eduardoandraade</u> Contato: (85) 9 9675-9585

Email: eduardoandraade@outlook.com

TECNOLOGIAS

React

Javascript (ES6)

HTML

CSS

Bootstrap

Git / Github

User Experience (UX)

Node.js

EDUCAÇÃO

Faculdade Descomplica

Técnologo, MARKETING

Comunicação Empresarial, Metogologias Ageis, Gestão de Projetos, Pesquisa de Mercado, Comportamento do Consumidor, Modelos de Gestão.

OneBitCode

Desenvolvedor Fullstack

Prática e fundamentos de React, Javascritp, Typescript, Node.js, MongoDB, Banco de Dados SQL, BootStrap, Sass, Html, Css.

Instituto NU + Descomplica

Desenvolvedor Front-end

React, Design Thinking, Javascript, CSS, HTML, Bootstrap, GIT, GitHub.